【裁判字號】    97,上訴,5682
【裁判日期】    971229
【裁判案由】    毒品危害防制條例
【裁判全文】
臺灣高等法院刑事判決                97年度上訴字第5682號
上  訴  人
即  被  告  甲○○
                    號1樓
上列上訴人因違反毒品危害防制條例案件，不服台灣台北地方法
院九十七年度訴字第一八一四號，中華民國九十七年十一月十七
日第一審判決（起訴案號：台灣台北地方法院檢察署九十七年度
毒偵字第二七一四號），提起上訴，本院判決如下：
    主  文
上訴駁回。
    理  由
一、按不服地方法院之第一審判決而上訴者，應向管轄第二審之
    高等法院為之。上訴書狀應敘述具體理由。上訴書狀未敘述
    上訴理由者，應於上訴期間屆滿後二十日內補提理由書於原
    審法院，逾期未補提者，原審法院應定期間先命補正。第二
    審法院認為上訴書狀未敘述理由或上訴有第三百六十二條前
    段之情形者，應以判決駁回之，但其情形可以補正而未經原
    審法院命其補正者，審判長應定期間先命補正。刑事訴訟法
    第三百六十一條、第三百六十七條，分別定有明文。所謂不
    服第一審判決之具體理由，係指依據卷內訴訟資料，具體指
    摘第一審判決關於認定事實、適用法律及量刑等項，有違法
    或不當之情形而言，此為提起第二審上訴之法定要件。倘上
    訴人之上訴書狀或補提之上訴理由書，雖有敘述上訴理由，
    惟並未具體敘述第一審判決有上述違法、不當情形，即與未
    敘述具體理由無異，所為上訴，即不符合上訴之法定要件。
二、本件上訴人即被告甲○○不服原判決，提起上訴，上訴書理
    由略以：「…上訴人（即被告甲○○）在民國九十七年九月
    三日庭訊時，經檢察官告知，上訴人尿液檢驗中，嗎啡成分
    呈陽性反應，指數為三○七，只超過法定規定的指數七，在
    這麼小的差距中…上訴人也不是現行犯，均按緩起訴的時間
    內，前往報到驗尿…被檢驗出…尿液呈嗎啡陽性反應，著實
    讓上訴人嚇了一跳，而感到納悶，懇請鈞長再詳查上訴人是
    否有吸毒之情事…」等語。
三、經查，被告前因施用第二級毒品，經台灣桃園地方法院於八
    十九年五月十一日，以八十九年度毒聲字第三二七○號裁定
    令入勒戒處所施以觀察勒戒後，認無繼續施用毒品之傾向，
    於八十九年九月二日執行完畢出所，並由台灣桃園地方法院
    檢察署檢察官以八十九年度毒偵緝字第五○○號為不起訴處
    分確定。復於九十年八月十日，因施用第一、二級毒品，同
    法院以九十年度毒聲字第三三一○號裁定令入勒戒處所施以
    觀察、勒戒，經認有繼續施用毒品之傾向，同法院於九十一
    年八月八日，以九十一年度毒聲字第二三五九號裁定令入戒
    治處所施以強制戒治，於九十二年一月二十九日停止戒治出
    所，嗣於九十二年七月十五日，同法院以九十二年度毒聲字
    第二○六五號裁定撤銷停止戒治，並於九十二年十月三十日
    入戒治所施以強制戒治，於九十三年一月九日因法律修正出
    所。其於停止戒治期間，復於九十二年五月十五日施用毒品
    ，經同前法院以九十二年度壢簡字第一一一四號判決判處有
    期徒刑六月確定。而其前於九十年間施用第一、二級毒品之
    犯行，經同法院以九十一年度訴字第一二七七號判決判處有
    期徒刑七月、四月確定；另因竊盜案件，經同前法院以九十
    一年度易字第一一一七號判決判處有期徒刑十月確定，再因
    贓物案件，經同前法院以九十二年度壢簡字第一六六號判決
    判處有期徒刑四月確定，上述四罪經裁定應執行刑為有期徒
    刑一年十一月確定，被告於九十二年五月十七日入監服刑，
    並於九十四年三月三十日假釋出監付保護管束，嗣於九十五
    年二月十一日保護管束期滿，假釋未被撤銷，徒刑即視為執
    行完畢。惟被告仍不知悔悟，另行基於施用第一級毒品海洛
    因之犯意，於九十七年七月十五日某時，在台北縣三峽或台
    北市木柵區某處之工地，施用第一級毒品海洛因一次，嗣因
    被告為受保護管束之人，經台灣台北地方法院檢察署觀護人
    通知其到署採尿送驗呈嗎啡陽性反應，始悉上情等事實，已
    據被告於檢察官偵訊及本院審理時坦承不諱。又被告經同前
    署觀護人通知其採尿送驗之結果，呈嗎啡類陽性反應，有受
    保護管束人尿液檢體監管紀錄表、台灣檢驗科技股份有限公
    司出具之濫用藥物檢驗報告各一份在卷可稽，足見被告前開
    自白確與事實相符，應堪採信。而被告前因施用第二級毒品
    ，經台灣桃園地方法院於八十九年五月十一日，以八十九年
    度毒聲字第三二七○號裁定令入勒戒處所施以觀察勒戒後，
    認無繼續施用毒品之傾向，於八十九年九月二日執行完畢出
    所，並由台灣桃園地方法院檢察署檢察官以八十九年度毒偵
    緝字第五○○號為不起訴處分確定，復於九十年八月十日，
    因施用第一、二級毒品，同法院以九十年度毒聲字第三三一
    ○號裁定令入勒戒處所施以觀察、勒戒，經認有繼續施用毒
    品之傾向，同法院於九十一年八月八日，以九十一年度毒聲
    字第二三五九號裁定令入戒治處所施以強制戒治，於九十二
    年一月二十九日停止戒治出所，嗣於九十二年七月十五日，
    同法院以九十二年度毒聲字第二○六五號裁定撤銷停止戒治
    ，並於九十二年十月三十日入戒治所施以強制戒治，於九十
    三年一月九日因法律修正出所；其於停止戒治期間，復於九
    十二年五月十五日施用毒品，經同前法院以九十二年度壢簡
    字第一一一四號判決判處有期徒刑六月確定；而其前於九十
    年間施用第一、二級毒品之犯行，經同法院以九十一年度訴
    字第一二七七號判決判處有期徒刑七月、四月確定等情，亦
    有本院被告前案紀錄表一份在卷可參。是被告於第一次觀察
    勒戒執行完畢後，旋於五年內再犯施用毒品前案，又再犯施
    用第一級毒品海洛因之犯行。原審依被告於準備程序中之有
    罪陳述，適用簡式審判程序，據以論罪科刑，判決被告「施
    用第一級毒品，累犯，處有期徒七月」，從形式審查，並無
    違背法令之情形。
四、本件被告提起上訴，上訴理由雖稱：「…前往報到驗尿…被
    檢驗出…尿液呈嗎啡陽性反應，著實讓上訴人嚇了一跳，而
    感到納悶，懇請鈞長再詳查上訴人是否有吸毒之情事…」等
    語，惟被告於九十七年九月三日偵查時供稱：「我在九十七
    年七月十五日，在朋友萬華區家中吸食海洛因一次…」（九
    十七年度毒偵字第二七一四號卷第十頁），嗣於九十七年十
    一月三日原審準備程序及審理時亦均坦稱：「（對檢察官起
    訴有何意見？）沒有意見，我是在哪裡施用的我忘記了，應
    該是在三峽的工地…（是驗尿當天，還是前天在工地施用？
    ）驗尿出來有，我也沒有話講…」（原審卷第三十二頁反面
    ）、「（在偵查訊問中所說的話是否實在？提示筆錄並告以
    要旨）應該是在工地不是在朋友家中用的…」（原審卷第三
    十五頁反面）等，均坦承於九十七年七月十五日，有施用第
    一級毒品海洛因一次，而被告依台灣台北地方法院檢察署檢
    察官執行緩起訴處分命令通知，於九十七年七月十八日，前
    往地檢署經採集尿液檢體，送台灣檢驗科技股份有限公司以
    酵素免疫分析法〔EIA〕初驗及以氣相層析質譜儀法〔GC／
    MS 〕複驗檢驗結果，發現確呈嗎啡類陽性反應，有台灣台
    北地方法院檢察署施用毒品犯受保護人尿液檢體監管紀表、
    台灣檢驗科技股份有限公司出具之濫用藥物檢驗報告（九十
    七年度毒偵字第二七一四號卷第六頁、第七頁）在卷可稽，
    被告上開所採集尿液檢體液送驗結果既有嗎啡類之陽性反應
    ，且該結果係以氣相層析質譜儀法進行確認，已足排除偽陽
    性反應之可能，顯見被告自白在經台灣台北地方法院檢察署
    採集尿液檢體前－九十七年七月十五日，確曾施用第一級毒
    品海洛因，真實可採，嗣上訴人改稱：「懇請鈞長再詳查上
    訴人是否有吸毒之情事…」云云，未依據內訴訟資料或提出
    新事證，指摘或表明第一審判決有何足以影響判決本旨之不
    當或違法，而構成應予撤銷之具體事由，依前揭說明，本件
    上訴不合上訴之法定要件，應予駁回，並不經言詞辯論為之
    。
五、依刑事訴訟法第三百六十七條前段、第三百七十二條，判決
    如主文。
中    華    民    國    97    年    12    月    29    日
            刑事第十三庭  審判長法  官   曾德水
                                法  官   趙文卿
                                法  官   林婷立
以上正本證明與原本無異。
如不服本判決，應於收受送達後10日內向本院提出上訴書狀，其
未敘述上訴之理由者並得於提起上訴後10日內向本院補提理由書
（均須按他造當事人之人數附繕本）「切勿逕送上級法院」。
                                書記官   王增華
中    華    民    國    97    年    12    月    29    日
附錄：本案論罪科刑法條全文
毒品危害防制條例第十條第一項
施用第一級毒品者，處六月以上五年以下有期徒刑。


司法院資訊處製作；財團法人民間司法改革基金會備份。
